Minutes et répertoires du notaire Jean I CHARLES, janvier 1591 - novembre 1623 (étude XVIII)
Archives nationales
- Minutes de Jean I CHARLES, 1591 - novembre 1623; MC/ET/XVIII/115 - MC/ET/XVIII/222
  - Minutes. 1600, juillet - décembre, juillet - décembre 1600; MC/ET/XVIII/130; registre. Document détérioré.
    - Mise en apprentissage de Chrestien Robelet fils d'Etienne Robelet, bourgeois de la ville d'Autun (ou Autrey) en Bourgogne, pour 4 ans, avec Pierre Menier imprimeur juré en l'Université de Paris, sans débours., 4 août 1600; MC/ET/XVIII/130; fol. VIII/XX/XIX
      contrat d'apprentissage; Robelet, Chrestien; Robelet, Etienne; Menier, Pierre
    - Quittance de rachat par Jacques Fardeau, notaire au Châtelet, demeurant rue Saint-Jacques, Catherine Deniau, veuve de feu Nicolas Fardeau, aussi notaire au Châtelet, et autres héritiers de défunte Marie Fardeau, femme de défunt Michel Charpentier, notaire au Châtelet., 9 août 1600; MC/ET/XVIII/130; fol.0192
      quittance; acte de vente; Saint-Jacques (rue); Charpentier, Michel; Deniau, Catherine; Fardeau, Jacques; Fardeau, Marie; Fardeau, Nicolas; notaire
    - Décharge de Jacques Remoyre et Claude Picquet à Potentienne de Mormoret, veuve de Martin Girard, pour les titres, papiers des immeubles, meubles et deniers comptants de la succession de feue Antoinette Remoyre, veuve de Florent Régnard., 12 août 1600; MC/ET/XVIII/130
      Documents du Minutier central concernant les peintres, sculpteurs et graveurs au XVIIe siècle (1600-1650), par Marie-Antoinette Fleury et Martine Constans, tome II [études XI à XX, 2445 actes], Paris, Archives nationales, 2010, notice n°1927 (instrument de recherche imprimé dématérialisé, certaines notices sont plus détaillées dans la version intégrale accessible en ligne par la rubrique 'Autres instruments de recherche', voir contexte dans le Plan d’orientation général - Notaires de Paris, guides thématiques du Minutier).
    - Promesse par Jean Fieve, maître maçon rue Saint-Victor, à César Oudin, interprète du Roi rue Saint-Jacques, de lui faire différents travaux de maçonnerie, moyennant 90 écus d'or soleil., 12 août 1600; MC/ET/XVIII/130; fol. II/C/XLVII
      marché; Fieve, Jean; Oudin, César
    - Quittance par Jacques Rennoyré [Remoyre], maître des enfants de choeur de la Sainte-Chapelle, demeurant en l'enclos du Palais, et par Claire [Claude] Picquet, veuve de Pierre Rennoyré [Remoyre], peintre à Crécy-en-Brie, tutrice de Jean Rennoyré [âgé de 19 ans], demeurant aussi en l'enclos du Palais, à Potentienne de Mormoret [veuve de Martin Girard, docteur régent de la faculté de médecine], de tous les biens meubles ayant appartenu à Antoinette Rennoyré [Remoyre, veuve de Florent Régnard, soeur de Jacques Remoyre], se trouvant en une chambre dépendant de la maison de ladite Potentienne., 12 août 1600; MC/ET/XVIII/130
      Documents du Minutier central concernant l'histoire de la musique (1600-1650), par Madeleine Jurgens, tome II [études XI à XX, 1900 actes], Paris, Archives nationales, 1974, p. 696 (instrument de recherche imprimé dématérialisé, certaines notices sont plus détaillées dans la version intégrale accessible en ligne par la rubrique 'Autres instruments de recherche', voir contexte dans le Plan d’orientation général - Notaires de Paris, guides thématiques du Minutier).
      Autres dépouillement(s):
      Documents du Minutier central concernant les peintres, sculpteurs et graveurs au XVIIe siècle (1600-1650), par Marie-Antoinette Fleury et Martine Constans, tome II, Paris, Archives nationales, 2010, notice n°1926
    - Marché par Mathurin Puthoys [Puthois], maître maçon, à Mathurin Bertrand, marchand de bois, pour les ouvrages de maçonnerie et pierre de taille à faire en la maison construite de neuf au Port Saint-Bernard, moyennant 40 sols par toise, 17 août 1600; MC/ET/XVIII/130; fol. II/C/LVIII
      marché; Puthoys, Mathurin; Bertrand, Mathurin; Puthois, Mathurin
    - Compte entre Robert de Housse, procureur au Parlement, et Pierre Baudelot, maître peintre, demeurant place Maubert, de différentes créances qu'ils ont entre eux., 19 août 1600; MC/ET/XVIII/130
      Documents du Minutier central concernant les peintres, sculpteurs et graveurs au XVIIe siècle (1600-1650), par Marie-Antoinette Fleury et Martine Constans, tome II [études XI à XX, 2445 actes], Paris, Archives nationales, 2010, notice n°69 (instrument de recherche imprimé dématérialisé, certaines notices sont plus détaillées dans la version intégrale accessible en ligne par la rubrique 'Autres instruments de recherche', voir contexte dans le Plan d’orientation général - Notaires de Paris, guides thématiques du Minutier).
      Baudelot, Pierre; Housse, Robert de
    - Constitution des religieux du Prieuré Saint-Lazare aux religieux du prieuré et couvent des chartreux, afin de rembourser la somme de 350 écus 28 sols à laquelle ils étaient condamnés; Quittance desdits religieux du prieuré et couvent des chartreux., 21 août 1600; MC/ET/XVIII/130; fol. II/C/LXXIII; LXXVII
      quittance
    - Promesse par Jean Fieve, maître maçon, à César Oudin, interprète du Roi [demeurant rue Saint-Jacques], de faire tous les travaux de maçonnerie et pierre de taille nécessaires en sa maison rue du Mûrier, moyennant 2 écus par toise., 31 août 1600; MC/ET/XVIII/130; fol. III/C/VI
    - Titre nouvel par Julien Peleus, avocat en Parlement comme procureur de Nicolas d'Angennes seigneur de Rambouillet, chevalier des ordres du roi conseiller en ses conseils d'état et privé, capitaine de 100 gentilshommes de sa Maison, et au nom des enfants mineurs de défunt Philippe d'Angennes, aussi chevalier des ordres du Roi. (sic), 31 août 1600; MC/ET/XVIII/130; fol. VIII/XX/VII (v°)
      titre nouvel; Angennes, Nicolas d' (1533-1611); Peleus, Julien Angennes, Philippe d'
    - Constitution au nom de Gaspard de Rochechouard, chevalier seigneur de Mortemart, à David Arnauld, avocat en Parlement, agissant comme tuteur des enfants de défunt Pierre Lefebure, Conseiller et premier médecin ordinaire du Roi, Madeleine Rebur, sa femme, 8 septembre 1600; MC/ET/XVIII/130; fol. III/C/41
      Lefebure, Pierre; Rebur, Madeleine; Rochechouart, Gaspard de; Arnauld, David
    - Mise en apprentissage de Preuilly Lupette, manoeuvrier rue des Rats, pour trois ans, chez Pierre de la Haye, maître peintre [paveur], rue de Versailles, moyennant 10 écus sur lesquels l'apprentis verse 5 écus, 8 septembre 1600; MC/ET/XVIII/130
      contrat d'apprentissage; Lahaye, Pierre de; Lupette, Preuilly; peintre
    - Deux constitutions de rentes par Etienne Chignart, écuyer, maître d'hôtel et procureur de Gaspard de Rochechouart, chevalier seigneur de Mortemart et autres lieux, demeurant ordinairement à Lussac en Poitou, capitaine de 50 hommes d'armes des ordonnances du Roi, 8 septembre 1600; MC/ET/XVIII/130; fol. III/C/37 et 41
      constitution de rente; Rochechouart, Gaspard de; Chignart, Etienne
    - Bail par les marguilliers de l'oeuvre et fabrique de l'église Saint-Hilaire, pour 4 ans, à Denis Trouet, raccoustreur de bas d'étames à Paris, d'une petite échope contre l'église Saint-Hilaire, moyennant 2 écus soleil de loyer annuel., 11 septembre 1600; MC/ET/XVIII/130; fol. III/C/43
      bail; Trouet, Denis
    - Promesse par Nicolas Le Roux, maître maçon à Paris, à Jean Leblanc, maître imprimeur à Paris, et autres, d'abattre un petit corps d'hôtel de la maison place Maubert, à l'Image Saint-Laurent, et construire un mur mitoyen entre ladite maison et le jeu de paume ayant issue sur la rue Perdue; ledit Le Roux prendra en paiement les démolitions. [Marché de charpenterie par Jean Metta, charpentier rue Saint-Victor, à Nicolas Leroux, pour sa maison sise dite rue, enseigne de la Fontaine]., 11 septembre 1600; MC/ET/XVIII/130; fol. III/C/35 v°
      marché; Leblanc, Jean; Leroux, Nicolas; Metta, Jean
    - Bail par Jeanne Sergent, pour trois ans, à Jacques Berthelemy marbrier à Paris, d'une Maison sise au coin de la rue du Paon, moyennant 15 écus soleil de loyer annuel., 14 septembre 1600; MC/ET/XVIII/130; fol. III/C/54
      bail; Sergent, Jeanne; Berthelemy, jacques
    - Marché par Didier Bertelet, maître couvreur de maisons à Paris, à Jacques Chauvelin, conseiller du Roi, pour la couverture de la maison du Lion ferré, rue Saint-Jacques, moyennant 68 écus., 15 septembre 1600; MC/ET/XVIII/130; fol. III/C/59
    - Transaction entre Nicolas Verde demeurant en la cour Saint-Eloi, d'une part, Thomas de Laruelle, demeurant rue de la Harpe, tous deux marchands libraires, qui étaient sur le point d'entrer en procès à cause de leur association de LIBRAIRES, 16 septembre 1600; MC/ET/XVIII/130; fol. III/C/61 V°
      accord; Laruelle, Thomas de; Verde, Nicolas
    - Transaction au sujet de l'adjudication des travaux de démolition de maisons dépendant de l'hôtel de Chaune ou Chaulne ou Chaugny près du Port Saint-Landry, 21 septembre 1600; MC/ET/XVIII/130; fol. III/C/LXXVIII
      accord
    - Bail pour 3 ans à partir de la Saint- Rémi par Jeanne Sergent, fille majeure, demeurant rue de la Pelleterie, à Jacques Berthélemy, marbrier, demeurant près de la porte Saint-Marcel, d'une maison, rue du Paon, au loyer annuel de 15 écus soleil., 24 septembre 1600; MC/ET/XVIII/130
      Documents du Minutier central concernant les peintres, sculpteurs et graveurs au XVIIe siècle (1600-1650), par Marie-Antoinette Fleury et Martine Constans, tome II [études XI à XX, 2445 actes], Paris, Archives nationales, 2010, notice n°193 (instrument de recherche imprimé dématérialisé, certaines notices sont plus détaillées dans la version intégrale accessible en ligne par la rubrique 'Autres instruments de recherche', voir contexte dans le Plan d’orientation général - Notaires de Paris, guides thématiques du Minutier).
      Sergent, Jeanne; Berthélemy, Jacques
    - Marché par Guillaume Dupuys [Dupuis] et Marguerin Ricoeur maçons demeurant rue des Bernardins et rue Saint-Victor, à Mathurin Bellenger maître paumier rue des Copeaux, pour paver et maçonner ledit jeu de paume, moyennant 28 écus, 25 septembre 1600; MC/ET/XVIII/130; fol. III/C/IIII/XX/19
      marché; Dupuys, Guillaume; Dupuis, Guillaume; Ricoeur, Marguerin; Bellenger, Mathurin; paveur-dalleur
    - Délaissement par Jacques de Paillart, écuyer, sieur de Doux Mesnil au Vexin, Jean de Paillart, son frère et Catherine de REIMS, sa femme, à Catherine de Paillart, leur soeur, femme de Nicolas Bourgoing, conseiller du Roi en son grand conseil, d'héritages à Villebois près de Palaiseau, provenant de la succession de Jeanne de Paillart, veuve de René Gervais, avocat en la cour de Parlement., 26 septembre 1600; MC/ET/XVIII/130; fol. IIII/C/5
      Paillart, Jacques de; Paillart, Jean de; Paillart, Catherine de; Paillart, Jeanne de; Gervais, René; Bourgoing, Nicolas
    - Bail par Jeanne Muidebled, veuve de Robert Roux, maître paumier, pour 6 ans, à Jean Papin, maître paumier, faiseur d'esteufs, de la maison et jeu de paume rue d'Arras près de la Porte Saint-Victor où il demeure, moyennant 20 écus de loyer annuel., 28 septembre 1600; MC/ET/XVIII/130; fol. IIII/C/17
      bail; Muidebled, Jeanne; Roux, Robert; Papin, Jean
    - Marché par Jean Metta à Nicolas LE ROUX, maître maçon pour la maison de la Fontaine rue Saint-Victor, 2 octobre 1600 - 10 octobre 1600; MC/ET/XVIII/130; fol. IIII/C/27; fol. IIII/C/XL v°
      marché; Metta, Jean; Leroux, Nicolas
    - Marché de maçonnerie par Mathurin Puthoys [Puthois ou Puthoi], maître maçon [rue Saint-Victor] à Paris, à Anne Aubert, veuve du Monceau, pour sa maison [ayant deux issues, l'une sur] rue de Bièvre, [l'autre sur la rue des Bernardins] moyennant 40 écus d'or soleil, 2 octobre 1600; MC/ET/XVIII/130; fol. IIII/C/27
      marché; Puthoys, Mathurin; Puthois, Mathurin; Puthoi, Mathurin; Aubert, Anne
    - Promesse par Jean Metta, maître charpentier de la grande cognée à Paris, à [Anne Aubert] la veuve du Monceau, pour sa maison [ayant deux issues, l'une sur] rue de Bièvre, [l'autre sur la rue des Bernardins] moyennant 30 écus, 2 octobre 1600; MC/ET/XVIII/130; fol. III/C/27 v°
      Metta, Jean; Aubert, Anne
    - Transport par Lucrèce Dugué, veuve de Robert Ballard, imprimeur du roi en musique, demeurant rue Saint-Jean-de-Beauvais, agissant en son nom et comme tutrice de ses enfants mineurs, par Robert Ballard, joueur de luth, demeurant sur les fossés entre les portes Saint-Marcel et Saint-Victor, et par Pierre Ballard, imprimeur du roi en musique, à Nicolas Martin, conseiller du roi, receveur général et payeur des arrérages des rentes sur le clergé, des rentes à eux échues par la succession d'Adrien Le Roy, imprimeur du roi en musique, moyennant 60 écus soleil., 7 octobre 1600; MC/ET/XVIII/130
      Documents du Minutier central concernant l'histoire de la musique (1600-1650), par Madeleine Jurgens, tome II [études XI à XX, 1900 actes], Paris, Archives nationales, 1974, p. 867 (instrument de recherche imprimé dématérialisé, certaines notices sont plus détaillées dans la version intégrale accessible en ligne par la rubrique 'Autres instruments de recherche', voir contexte dans le Plan d’orientation général - Notaires de Paris, guides thématiques du Minutier).
      Dugué, Lucrèce; Ballard, Robert; Ballard, Pierre; Martin, Nicolas, Leroy, Adrien
    - Marché par Jean Metta, charpentier de la grande cognée à Paris, à Nicolas Le Roux, maître maçon à Paris, pour les ouvrages de charpenterie à faire en la maison de La Fontaine rue Saint-Victor, appartenant audit Le Roux, moyennant 18 écus d'or soleil, 10 octobre 1600; MC/ET/XVIII/130; fol. IIII/C/XL, v°
    - Association de Denise Cavellat, femme séparée de biens d'Arnoul Cytard, marchand libraire à Paris, et de Blanche Cavellat, sa soeur, demeurant rue du Mont Saint-Hilaire, pour leur trafic de marchandises de librairie, dont elles ont fait inventaire., 14 octobre 1600; MC/ET/XVIII/130; fol. IIII/C/LVIII
      inventaire; Cavellat, Denise; Cytard, Arnoul; Cavellat, Blanche
    - Vente d'une maison et jardin sis à Mons, sur la rue allant d'Athis à Ablon, à Madeleine Budé, veuve de François Duhault, procureur au Châtelet, demeurant rue de Bourgogne à Saint-Marcel-lez-Paris moyennant 61 écus, 4 novembre 1600; MC/ET/XVIII/130; fol. V/C/XXV
      acte de vente; Budé, Madeleine; Duhault, François
    - Contrat de mariage entre Guyot et Guers, 12 novembre 1600; MC/ET/XVIII/130
      Actes signalés par les lecteurs et correspondants du Minutier central des notaires de Paris, 2000-2011 (base de données migrée: voir contexte dans le Plan d’orientation général - Notaires de Paris, guides thématiques du Minutier).
      contrat de mariage; Guers (Mlle) (15..-16..); Guyot (M.)
    - Mise en apprentissage par Jean de Somineur, fauconnier demeurant rue Saint-Denis, pour six ans, d'Edme de Somineur, son fils âgé de 14 ans, chez Philippe Dupré, maître imprimeur et libraire juré de l'Université de Paris [demeurant rue des Amandiers près la place Maubert], sans aucune débours., 13 novembre 1600; MC/ET/XVIII/130; fol. V/C/XLIX
      contrat d'apprentissage; Somineur, Jean de; Somineur, Edme de; Dupré, Philippe
    - Bail par François Guerin [demeurant au carrefour devant le cimetière de l'Eglise Saint-Etienne du Mont], lecteur en l'Université de Paris, pour 2 ans, à Jean Truchon, boulanger, d'une maison sise à Saint-Victor dite rue neuve des boulangers, moyennant 30 écus de loyer annuel., 13 novembre 1600; MC/ET/XVIII/130; fol. V/C/LX
      bail; Guérin, François; Truchon, Jean
    - Transaction au sujet de sommes versées pour la profession de frère Jean Cottin au couvent des Augustins de Lagny, 18 novembre 1600; MC/ET/XVIII/130; fol. V/C/IIII/XX/XII
      accord; Pomponne (Seine-et-Marne); Cottin, Jean
    - Apprentissage d'Etienne Dancet, originaire de Picardie, pour six ans, chez René Ruelle [rue Saint-Jacques, maître] libraire imprimeur à Paris, sans aucun débours., 23 novembre 1600; MC/ET/XVIII/130; fol. VI/C/XVIII
      contrat d'apprentissage; Dancet, Etienne; Ruelle, René
    - Comparution de Charles-Saladin d'Anglure demeurant ordinairement à Tonnoy en Lorraine à propos d'une donation à lui faite par Jacques d'Anglure, son aïeul., 29 novembre 1600; MC/ET/XVIII/130; fol. VI/C/XXXIIII
      donation; Anglure, Charles Saladin d'; Anglure, Jacques d'
    - Quittance d'Anne Jobelin, veuve de Robert Danet et d'Isaac Thenart, avocat en Parlement, à Jeanne Rondel, veuve de Gabriel Buon libraire juré bourgeois de Paris de 600 écus pour le rachat d'une rente qui avait été constituée audit défunt Gabriel Buon le 27 octobre 1594 (par-devant Nourry et Fardeau), 2 décembre 1600; MC/ET/XVIII/130; fol. VI/C/LXII
      quittance; Buon, Gabriel (15..-1595?); Jobelin, Anne; Danet, Robert; Thénart, Isaac; Rondel, Jeanne
    - Vente à Madeleine Budé veuve de François Duhault, procureur au châtelet de Paris d'un jardin planté d'arbres fruitiers, sis à Mons; Déclaration de Madeleine Budé, 6 décembre 1600 - 18 décembre 1600; MC/ET/XVIII/130; fol. VI/C/IIII/XX; fol. VII/C/XL/ v°
      acte de vente; déclaration; Budé, Madeleine; Duhault, François
    - Bail par les boursiers du collège de la Marche, pour 5 ans, à Claude Hanse tailleur de pierre demeurant rue d'Amboise, de la maison dans laquelle il demeure, appartenant audit collège, moyennant 18 écus de loyer annuel., 6 décembre 1600; MC/ET/XVIII/130; fol. VI/C/IIII/XX/II
      bail; Hanse, Claude
    - Mise en apprentissage par Ullefrant de Lacaille, maître tireur d'or et d'argent [rue Saint-Antoine] à Paris, pour six ans, de Claude Tutin, natif de Saint-Dizier, âgé de 17 ans, chez Pierre de Gauchy, menuisier maître apprentissage à Paris, sans débours., 14 décembre 1600; MC/ET/XVIII/130; fol. VII/C/XXXII
      contrat d'apprentissage; Lacaille, Ulefrant de; Tutin, Claude; Gauchy, Pierre
    - Compromis par les créanciers de Jacques Cramoisy, marchand bourgeois de Paris demeurant rue du Port Saint-Bernard., 19 décembre 1600; MC/ET/XVIII/130; fol. VII/C/LVIII/v/°
      accord; Cramoisy, Jacques
    - Vente par Pierre Artus de la Roque, gentilhomme ordinaire de la chambre du Roi, gouverneur et sénéchal de la justice de La Rochelle, à Jacques Duclou maître fondeur de lettres d'imprimerie, d'une maison, hôtel, jeu de paume [du Clou d'or], cour et jardin, sis rue Bordelle à l'opposite du collège de Boncourt, moyennant 1500 écus d'or soleil, 23 décembre 1600; MC/ET/XVIII/130; fol. VI/C/LXXIX
      acte de vente; Duclou, Jacques; Artus de La Roque, Pierre
  - Minutes. 1599, 13 août - 16 août, 13 août - 16 août 1599; MC/ET/XVIII/196
    Minutes non enregistrées, fragment de registre.
  - Minutes. 1600 - 1604, MC/ET/XVIII/197; Document détérioré.
    1600, 1602-1604: minutes non enregistrées.
  - Minutes (inventaires après décès). 1591 - 1592, MC/ET/XVIII/205
    inventaire après décès
  - Minutes (inventaires après décès). 1593 - 1595, MC/ET/XVIII/206
  - Minutes (inventaires après décès). 1596, MC/ET/XVIII/207
  - Minutes (inventaires après décès). 1597, MC/ET/XVIII/208
  - Minutes (inventaires après décès). 1598, MC/ET/XVIII/209
  - Minutes (inventaires après décès). 1600 - 1602, MC/ET/XVIII/210
    - Inventaire après décès de Sébastien Chauvelin, conseiller en parlement, dressé à la requête de François Chauvelin, son père, avocat en parlement, en présence de Bienvenue Buisson, sa veuve, demeurant rue Saint-Victor., 21 août 1600; MC/ET/XVIII/210
      Extrait du contenu:
      (fol. 4): En la grande chambre du premier étage,.
      '... une espinette couverte de cuir noir de six piedz de long, garnie de ses deux treteaux, prisé le tout ensemble... 6 l.
      Documents du Minutier central concernant l'histoire de la musique (1600-1650), par Madeleine Jurgens, tome II [études XI à XX, 1900 actes], Paris, Archives nationales, 1974, p. 885 (instrument de recherche imprimé dématérialisé, certaines notices sont plus détaillées dans la version intégrale accessible en ligne par la rubrique 'Autres instruments de recherche', voir contexte dans le Plan d’orientation général - Notaires de Paris, guides thématiques du Minutier).
      Chauvelin, Sébastien; Chauvelin, François; Buisson, Bienvenue
    - Inventaire des biens de Guillaume Nyon, marchand doreur de livres, demeurant rue du Mont-Sainte-Geneviève., 15 septembre 1600; MC/ET/XVIII/210
      (fol. 4 v°): En une chambre, au quatrième étage,.
      '... une espinette couverte de cuir assiz sur son treteau, avecq ung manicordion, prisez le tout ensemble... 4 l.
      Nyon, Guillaume
  - Minutes concernant l'abbaye de Sainte-Geneviève-du-Mont (terrier et actes divers). 1592, 16 mai - 1623, novembre, 16 mai 1592 - novembre 1623; MC/ET/XVIII/222; Document détérioré.
    Abbaye de Sainte-Geneviève-du-Mont, déclaration au terrier et actes divers.
    terrier
- Répertoire(s) de Jean I CHARLES, 1591 - 1600; MC/RE/XVIII/24/A
  - Etat sommaire des archives de l'étude. 1591 - 1600, MC/RE/XVIII/24/A
    État du 'chartrier': état des répertoires, des liasses et des dossiers de clients de l'étude depuis 1581, pour les notaires Jean I Charles, Jacques II Charles, Christophe Chalon, Louis Henri Vincent, Antoine Bobusse, Etienne Regnault, Jacques Miller, Jean Nicolas Giard, Nicolas Cartier, Jean Le Chanteur, daté d'après 1794, début d'exercice de Gauldrée-Boileau.
    Informations concernant le classement et la cotation:
    Le niveau inférieur de description, quand il existe, correspond aux mentions d'actes contenues dans le répertoire. Parmi celles-ci, certaines peuvent y être décrites, de manière plus ou moins détaillée. Pour consulter l'acte proprement dit, il convient de rechercher la cote au niveau des articles (registre ou liasse) des minutes du notaire (cote de type 'MC/ET').
    Ancienne(s) cote(s):
    RE/XVIII/24